臺灣桃園地方法院刑事交通事件裁定　　　　　　　　九十三年度交聲字第五四四號
　　移
　　異　議　人
　　即受處分人　甲○○
右受處分人因違反道路交通管理處罰條例案件，對於交通部公路總局新竹區監理所中
壢監理站中華民國九十三年十月二十七日所為之處分（原處分案號：壢監裁字第裁五
三─ＤＡ0000000號），聲明異議，本院裁定如左：
    主  文
異議駁回。
    理  由
一、按汽（機）車駕駛人在禁止臨時停車處所停車者，處新台幣（下同）六百元以上
    一千二百元以下罰鍰，為道路交通管理處罰條例第五十六條第一項第一款所明定
    。復按道路交通管理處罰條例所稱之汽車包括機器腳踏車，道路交通管理處罰條
    例第三條第八款亦定有明文。
二、本件異議人即受處分人甲○○於民國九十三年七月二十七日上午九時許在桃園縣
    中壢市○○○路七七二號旁人行道停車，經桃園縣政府警察局以受處分人有違反
    道路交通管理處罰條例第五十六條第一項第一款「在禁止臨時停車處所停車。」
    規定之行為逕行舉發，並指定應到案日期為九十三年九月十八日；嗣受處分人於
    九十三年九月十七日到案申訴，經交通部公路總局新竹區監理所中壢監理站調查
    結果，認受處分人仍有前開違規行為，原處分機關乃依同條款，於九十三年十月
    二十七日以壢監裁字第裁五三─ＤＡ0000000號裁決書裁處異議人罰鍰一
    千二百元。
三、異議人固具狀辯稱：其原停車處，係在桃園縣中壢市○○○路紅樂燒肉店之停車
    場內，是其所有機車顯係因他人擅自移動而造成違規之事實云云。惟查：本案舉
    發時，受處分人所有上述機車之實際停放位置，距離受處分人所主張紅樂燒肉停
    車場門口約二、三公尺，停車場門口距離受處分人所主張原停放位置，尚有間隔
    三部自小客車車身長距離（約九公尺）之遠（詳本院卷九十三年十二月一日本院
    開庭調查時，受處分人所繪原停放處及相片），此有各次舉發違反道路交通管理
    事件通知單所附之舉發相片附卷可稽（本院案卷第七頁以下參照）。依照一般人
    生活經驗，果有挪移他人車輛之必要，僅需稍微移動空出位置即可；而無故意費
    力將他人車輛遠遠搬移他處之理。是依本案機車停放位置之客觀情形判斷，受處
    分人之機車當無遭他人刻意挪移至距離原停放地點約十一、二公尺之遙的舉發位
    置之可能。受處分人空言辯稱：其機車係遭他人擅自挪移至舉發地點云云，顯與
    一般人之生活經驗不符，尚難採信。
四、綜上所述，受處分人確有在前揭時地在禁止臨時停車處所停車之違規行為，從而
    原處分機關依前揭道路交通管理處罰條例第五十六條第一項第一款及違反道路交
    通管理事件統一裁罰基準及處理細則第四十四條第一項及前揭基準表之規定，分
    別裁處受處分人罰鍰一千二百元，核無違誤，本件受處分人之異議為無理由，自
    應將其異議駁回。
據上論斷，應依道路交通案件處理辦法第十九條，裁定如主文。
中　　　華　　　民　　　國　　九十三　　年　　 十二 　　月　　　十　　　日
                                臺灣桃園地方法院交通法庭
                                      法  官      朱美璘
右正本證明與原本無異。
如不服本裁定，應於送達後五日內，向本院提出抗告狀。
                                      書記官      楊鳳滿
中　　　華　　　民　　　國　　九十三　　年　  　十二　　月　　　十　　　日
